【裁判字號】    89,交易,76
【裁判日期】    890713
【裁判案由】    過失傷害
【裁判全文】
臺灣臺南地方法院刑事判決                          八十九年度交易字第七六號
    公  訴  人  臺灣台南地方法院檢察署檢察官
    被      告  乙○○
右列被告因過失傷害案件，經檢察官提起公訴 (八十八年度偵字第七九六八號)，本
院判決如左：
    主  文
乙○○因過失傷害人，處拘役肆拾日，如易科罰金，以參佰元折算壹日。
    事  實
一、乙○○於民國八十八年四月十五日下午六時十分許，駕駛車牌號碼ＵＬ─二五五
    一號自用小客車，沿台南市○○○路○段三０二巷，由北向南方向行駛，途經該
    巷一弄無號誌之交岔路口時，應注意右側來車動態，而當時天氣晴朗、路面乾燥
    無缺陷、視距良好並無不能注意情事，竟疏於注意，適有甲○○駕駛ＮＥＡ─五
    六七號機車，沿該巷一弄由東向西駛來，亦疏未注意減速慢行及注意車前狀況，
    兩車因而互撞，致甲○○人車倒地，受有左股骨骨折、左脛腓骨骨折。
二、案經甲○○訴由台南市警察局第六分局報請臺灣臺南地方法院檢察署檢察官偵查
    起訴。
    理  由
一、訊據被告乙○○固坦承於右揭時地駕車與告訴人甲○○發生碰撞，惟矢口否認有
    何過失，辯稱：當時其有減速至時速二十公里左右，因右側有盆景擋住視線，通
    過交岔路口前，未看到告訴人之機車，快到十字路口中心點時，在五、六十公尺
    遠看到告訴人機車，其認為應可通過，告訴人卻急速騎乘前來，並撞上其汽車之
    右後車門，其無過失云云。經查：汽車行駛至無號誌之交岔路口時，應減速慢行
    ，作隨時停車之準備；且左方車應暫停讓右方車先行。道路交通安全規則第九十
    三條第一項第四款、第一百零二條第一項第二款分別定有明文。本件肇事現場依
    警卷中相片觀之，被告之右側路口雖有住戶放置數盆盆景，惟其置放位置係呈弧
    狀沿著牆壁，並無阻擋視線情形，苟被告依上開規定，於通過無號誌之交岔路口
    時減速慢行，自可發現右方之告訴人來車正急駛前來；再通過交岔路口時，視線
    上如有不及之處，更應小心通過，不可貿然行駛，被告於自認視線不明之情形下
    ，猶駕車逕行通過以致肇事，自有過失。告訴人亦指述被告速度雖然不快，惟通
    過上開路口時，並未減速慢行作隨時停車之準備即直接駛過，始造成二車相撞等
    語。按本件被害人於事故之發生雖有未減速慢行及未注意車前狀況之肇事主因過
    失責任，惟僅與被告之過失併合而為肇事之原因，被告之刑責自不能因此相扺獲
    得減免，但可供量刑之斟酌。本件經送台灣省台南區車輛行車事故鑑定委員會及
    臺灣省車輛行車事故覆議鑑定委員會鑑定結果，亦認定被告確有肇事次因之過失
    責任，此有該二委員會八十八年七月三十日南鑑字第八八○四六三號及八十八年
    十二月二十二日府覆議字第八八一二九二號鑑定意見書在卷可憑。是被告之過失
    與告訴人之傷害間，確有相當因果關係。核被告所辯其無任何過失云云，顯係事
    後卸責之詞，委無足採，事證明確，被告犯行洵堪認定。
二、核被告所為，係犯刑法第二百八十四條第一項前段之過失傷害罪，本院爰審酌被
    告品性及智識程度、過失程度、犯罪所生之危害及犯後態度尚稱良好，願賠償告
    訴人所有醫藥費及精神慰撫金新臺幣五萬元等一切情狀，量處如主文所示之刑，
    並諭知易科罰金之折算標準，以示懲儆。
據上論斷，應依刑事訴訟法第二百九十九條第一項前段、刑法第二百八十四條第一項
前段、第四十一條、罰金罰鍰提高標準條例第一條前段、第二條，判決如主文。
本案經檢察官林志峰到庭執行職務
中    華    民    國      八十九      年      七      月      十三      日
                                臺灣臺南地方法院交通法庭
                                        法  官  張      菁
右正本證明與原本無異。
如不服本判決，應於判決送達後十日內向本院提出上訴狀( 應附繕本 )。
                                        書記官  林  木  村
中    華    民    國      八十九      年      七      月      十三      日
附錄本案論罪科刑法條：
刑法第二百八十四條第一項
  因過失傷害人者，處六月以下有期徒刑、拘役或五百元以下罰金，致重傷者，處一
  年以下有期徒刑、拘役或五百元以下罰金。


司法院資訊處製作；財團法人民間司法改革基金會備份。
